---
title: "Reporte Segundo Prueba de Nivel 6, Segundo Semestre."
subtitle: Comparación entre liceos.  
output:
  pdf_document:
    toc: yes
---



``` {R echo=FALSE, include = FALSE}
library(readr)
library(dplyr)
library(ggplot2)
library(kableExtra)

bd_evaluaciones <- read_delim("C:/Users/Gabriel Astudillo/Documents/Canvas Data/Reportes Rmakdown/bd_evaluaciones.csv", 
    delim = ";", escape_double = FALSE, col_types = cols(quiz_id = col_character(), 
        enrollment_rollup_id = col_character(), 
        account_id = col_character(), course_id = col_character(), 
        user_id = col_character()), trim_ws = TRUE)
  
load("C:/Users/Gabriel Astudillo/Documents/Canvas Data/Reportes Rmakdown/data_est.Rdata")


data_est<-data_est%>%
  rename(
"Colegio" = "cuenta",
"Nivel"="nivel",
"Sección" = "seccion",
"Estudiante" = "nombre",
`Asignatura o módulo` ="cursos")


etix<-data_est%>%
  select(enrollment_rollup_id,Colegio,Nivel,Sección,Estudiante,`Asignatura o módulo`)


bd_evaluaciones<-bd_evaluaciones%>%
    select(-c(cuenta,nivel,seccion,nombre,cursos))%>%
  left_join(etix, by="enrollment_rollup_id")

pl<-bd_evaluaciones%>%
  filter(evaluacion == "PDN 6")%>%
  group_by(enrollment_rollup_id)%>%
  select(-c(quiz_id,account_id:evaluacion))%>%
  summarise(p_logro=round(p_logro/points_possible,digits = 2),
            p=1)


bd<-left_join(data_est,pl,by = "enrollment_rollup_id")


bd$p[is.na(bd$p)]<-0
```


\newpage

# Lengua y Literatura.

## Promedio por colegio.

\centering
Tabla 1: Promedio por colegio de participación y logro, PDN 6, Lengua y Literatura.
```{r echo=FALSE, include=TRUE}  
bd%>%
  filter(`Asignatura o módulo`== "LENGUA Y LITERATURA")%>%
  group_by(Colegio)%>%
  summarise(`% Logro`=round(mean(p_logro,na.rm=TRUE), digits = 2),
            `% de Participación`=round(mean(p, na.rm=TRUE), digits = 2))%>%
  kable("pipe")

bd%>%
  filter(`Asignatura o módulo`== "LENGUA Y LITERATURA",
         !(is.na(p_logro)))%>%
  ggplot(aes(x=Colegio,y=p_logro))+
  geom_boxplot()+
  coord_flip()+
  labs(title = "Gráfico 1: % de logro en PDN \n Lengua y litartura por colegio")+
  scale_y_continuous("% Logro")
```

\newpage
\raggedright
## Primer año.

\centering

Tabla 2: Primer año por colegio, promedio de participación y logro, PDN 6, Lengua y Literatura.
```{r echo=FALSE, include=TRUE}  
bd%>%
  filter(`Asignatura o módulo`== "LENGUA Y LITERATURA",
         Nivel == "I")%>%
  group_by(Colegio)%>%
  summarise(`% Logro`=round(mean(p_logro,na.rm=TRUE), digits = 2),
            `% de Participación`=round(mean(p, na.rm=TRUE), digits = 2))%>%
  kable("pipe")


bd%>%
  filter(`Asignatura o módulo`== "LENGUA Y LITERATURA",
         Nivel == "I",
         !(is.na(p_logro)))%>%
  ggplot(aes(x=Colegio,y=p_logro))+
  geom_boxplot()+
  coord_flip()+
  labs(title = "Gráfico 2: % de logro en PDN \n Lengua y litartura por colegio",
       subtitle = "Primer Año")+
  scale_y_continuous("% Logro")
```


\newpage
\raggedright
## Segundo año.

\centering

Tabla 3: Segundo año por colegio, promedio de participación y logro, PDN 6, Lengua y Literatura.
```{r echo=FALSE, include=TRUE}  
bd%>%
  filter(`Asignatura o módulo`== "LENGUA Y LITERATURA",
         Nivel == "II")%>%
  group_by(Colegio)%>%
  summarise(`% Logro`=round(mean(p_logro,na.rm=TRUE), digits = 2),
            `% de Participación`=round(mean(p, na.rm=TRUE), digits = 2))%>%
  kable("pipe")

bd%>%
  filter(`Asignatura o módulo`== "LENGUA Y LITERATURA",
         Nivel == "II",
         !(is.na(p_logro)))%>%
  ggplot(aes(x=Colegio,y=p_logro))+
  geom_boxplot()+
  coord_flip()+
  labs(title = "Gráfico 3: % de logro en PDN \n Lengua y litartura por colegio",
       subtitle = "Segundo Año")+
  scale_y_continuous("% Logro")
```



\newpage
\raggedright
## Tercer año.

\centering

Tabla 4: Tercer año por colegio, promedio de participación y logro, PDN 6, Lengua y Literatura.
```{r echo=FALSE, include=TRUE} 
bd%>%
  filter(`Asignatura o módulo`== "LENGUA Y LITERATURA",
         Nivel == "III")%>%
  group_by(Colegio)%>%
  summarise(`% Logro`=round(mean(p_logro,na.rm=TRUE), digits = 2),
            `% de Participación`=round(mean(p, na.rm=TRUE), digits = 2))%>%
  kable("pipe")


bd%>%
  filter(`Asignatura o módulo`== "LENGUA Y LITERATURA",
         Nivel == "III",
         !(is.na(p_logro)))%>%
  ggplot(aes(x=Colegio,y=p_logro))+
  geom_boxplot()+
  coord_flip()+
  labs(title = "Gráfico 4: % de logro en PDN \n Lengua y litartura por colegio",
       subtitle = "Tercer Año")+
  scale_y_continuous("% Logro")
```



\newpage
\raggedright
## Cuarto año.

\centering

Tabla 5: Cuarto año por colegio, promedio de participación y logro, PDN 6, Lengua y Literatura.
```{r echo=FALSE, include=TRUE} 
bd%>%
  filter(`Asignatura o módulo`== "LENGUA Y LITERATURA",
         Nivel == "IV")%>%
  group_by(Colegio)%>%
  summarise(`% Logro`=round(mean(p_logro,na.rm=TRUE), digits = 2),
            `% de Participación`=round(mean(p, na.rm=TRUE), digits = 2))%>%
  kable("pipe")

bd%>%
  filter(`Asignatura o módulo`== "LENGUA Y LITERATURA",
         Nivel == "IV",
         !(is.na(p_logro)))%>%
  ggplot(aes(x=Colegio,y=p_logro))+
  geom_boxplot()+
  coord_flip()+
  labs(title = "Gráfico 5: % de logro en PDN \n Lengua y litartura por colegio",
       subtitle = "Cuarto Año")+
  scale_y_continuous("% Logro")
```


\newpage
\raggedright

# Matemática.

## Promedio por colegio.

\centering
Tabla 6: Promedio por colegio de participación y logro, PDN 6, Matemática.
```{r echo=FALSE, include=TRUE}  
bd%>%
  filter(`Asignatura o módulo`== "MATEMÁTICA")%>%
  group_by(Colegio)%>%
  summarise(`% Logro`=round(mean(p_logro,na.rm=TRUE), digits = 2),
            `% de Participación`=round(mean(p, na.rm=TRUE), digits = 2))%>%
  kable("pipe")

bd%>%
  filter(`Asignatura o módulo`== "MATEMÁTICA",
         !(is.na(p_logro)))%>%
  ggplot(aes(x=Colegio,y=p_logro))+
  geom_boxplot()+
  coord_flip()+
  labs(title = "Gráfico 6: % de logro en PDN \n Matemática por colegio")+
  scale_y_continuous("% Logro")
```

\newpage
\raggedright
## Primer año.

\centering

Tabla 7: Primer año por colegio, promedio de participación y logro, PDN 6, Matemática.
```{r echo=FALSE, include=TRUE}  
bd%>%
  filter(`Asignatura o módulo`== "MATEMÁTICA",
         Nivel == "I")%>%
  group_by(Colegio)%>%
  summarise(`% Logro`=round(mean(p_logro,na.rm=TRUE), digits = 2),
            `% de Participación`=round(mean(p, na.rm=TRUE), digits = 2))%>%
  kable("pipe")


bd%>%
  filter(`Asignatura o módulo`== "MATEMÁTICA",
         Nivel == "I",
         !(is.na(p_logro)))%>%
  ggplot(aes(x=Colegio,y=p_logro))+
  geom_boxplot()+
  coord_flip()+
  labs(title = "Gráfico 7: % de logro en PDN \n Matemática por colegio",
       subtitle = "Primer Año")+
  scale_y_continuous("% Logro")
```


\newpage
\raggedright
## Segundo año.

\centering

Tabla 8: Segundo año por colegio, promedio de participación y logro, PDN 6, Matemática.
```{r echo=FALSE, include=TRUE}  
bd%>%
  filter(`Asignatura o módulo`== "MATEMÁTICA",
         Nivel == "II")%>%
  group_by(Colegio)%>%
  summarise(`% Logro`=round(mean(p_logro,na.rm=TRUE), digits = 2),
            `% de Participación`=round(mean(p, na.rm=TRUE), digits = 2))%>%
  kable("pipe")

bd%>%
  filter(`Asignatura o módulo`== "MATEMÁTICA",
         Nivel == "II",
         !(is.na(p_logro)))%>%
  ggplot(aes(x=Colegio,y=p_logro))+
  geom_boxplot()+
  coord_flip()+
  labs(title = "Gráfico 8: % de logro en PDN \n Matemática por colegio",
       subtitle = "Segundo Año")+
  scale_y_continuous("% Logro")
```



\newpage
\raggedright
## Tercer año.

\centering

Tabla 9: Tercer año por colegio, promedio de participación y logro, PDN 6, Matemática.
```{r echo=FALSE, include=TRUE} 
bd%>%
  filter(`Asignatura o módulo`== "MATEMÁTICA",
         Nivel == "III")%>%
  group_by(Colegio)%>%
  summarise(`% Logro`=round(mean(p_logro,na.rm=TRUE), digits = 2),
            `% de Participación`=round(mean(p, na.rm=TRUE), digits = 2))%>%
  kable("pipe")


bd%>%
  filter(`Asignatura o módulo`== "MATEMÁTICA",
         Nivel == "III",
         !(is.na(p_logro)))%>%
  ggplot(aes(x=Colegio,y=p_logro))+
  geom_boxplot()+
  coord_flip()+
  labs(title = "Gráfico 9: % de logro en PDN \n Matemática por colegio",
       subtitle = "Tercer Año")+
  scale_y_continuous("% Logro")
```



\newpage
\raggedright
## Cuarto año.

\centering

Tabla 10: Cuarto año por colegio, promedio de participación y logro, PDN 6, Matemática.
```{r echo=FALSE, include=TRUE} 
bd%>%
  filter(`Asignatura o módulo`== "MATEMÁTICA",
         Nivel == "IV")%>%
  group_by(Colegio)%>%
  summarise(`% Logro`=round(mean(p_logro,na.rm=TRUE), digits = 2),
            `% de Participación`=round(mean(p, na.rm=TRUE), digits = 2))%>%
  kable("pipe")

bd%>%
  filter(`Asignatura o módulo`== "MATEMÁTICA",
         Nivel == "IV",
         !(is.na(p_logro)))%>%
  ggplot(aes(x=Colegio,y=p_logro))+
  geom_boxplot()+
  coord_flip()+
  labs(title = "Gráfico 10: % de logro en PDN \n Matemática por colegio",
       subtitle = "Cuarto Año")+
  scale_y_continuous("% Logro")
```



